# 请教陈版，关于同一控制下企业合并收购少数股东股权

提问人：768895149 时间：2019-05-28 01:42:16
问题如下;
背景：A 个人实际控制 B、C 公司，其中B 持有D60% 股权（同一控制企业合并取得），C 持有D40% 股权。
若 B 向 C 收购剩余 40% 股权，即，同一控制下，B 持有 D 股权由60%-100%。
则 B 单体报表上，长期股权投资的变动是否直接是收购对价。
该业务长期股权投资确认金额，是否因为 C 是为未同一控制下企业有关系，还是说都是支付的对价。
若 C 不属于实际控制的企业，则 B 收购 C40% 股权时，确认长投金额是否与同一控制下收购金额一致，都为支付对价。
望陈版给予指教！

回答人：chenyiwei
就B 而言，其个别报表和合并报表层面对收购C 所持有的D公司40%少数股权的处理原则与一般情况下的收购少数股权一致，并不因为 B和 C属于同一控制下的关联方而有不同。